【裁判字號】    94,訴,3166
【裁判日期】    950801
【裁判案由】    營利事業所得稅
【裁判全文】
臺北高等行政法院判決
                                    94年度訴字第03166 號
                              .
原      告  英屬維京群島商‧漢登企業有限公司臺灣分公司
代  表  人  甲○○訴訟及非訟.
訴訟代理人  葉維惇  會計師
            陳國雄  會計師
被      告  財政部臺北市國稅局
代  表  人  張盛和（局長）
訴訟代理人  乙○○
上列當事人間因營利事業所得稅事件，原告不服財政部中華民國
94年8 月4 日臺財訴字第09400265220 號（案號：第00000000號
）訴願決定，提起行政訴訟，本院判決如下：
    主  文
原告之訴駁回。
訴訟費用由原告負擔。
    事  實
一、事實概要：
    原告於民國（下同）87年度營利事業所得稅結算申報時，列
    報其他費用新臺幣（除美元外，下同）289,812,508 元，包
    括分攤國外總公司之管理費52,176,653元，經被告依申報數
    核定全年所得額1,668,844 元，前5 年核定虧損本年度扣除
    額48,919,470元，嗣經財政部賦稅署通報調減其分攤國外總
    公司管理費用44,444,449元，變更核定其他費用為245,368,
    059 元，並因原告86年度營利事業所得稅結算申報課稅所得
    額業經被告調整為556,352 元，故更正核定本件前5 年核定
    虧損扣除額為0 元，乃變更核定原告87年度全年所得額為
    95,032,763元，補徵稅額23,340,979元，另原告因86年度營
    利事業所得稅提起行政訴訟，業經本院94年1 月7 日93年度
    簡字第128 號判決在案。原告不服，申經復查，被告以94年
    3 月3 日財北國稅法字第0940233960號復查決定書駁回，原
    核定未獲變更（下稱原處分），提起訴願，亦遭決定駁回，
    遂提起本件行政訴訟。
二、兩造聲明：
（一）原告聲明：
  1.訴願決定及原處分均撤銷。
  2.訴訟費用由被告負擔。
（二）被告聲明：
  1.駁回原告之訴。
  2.訴訟費用由原告負擔。
三、兩造之爭點：
（一）原告主張之理由：
  1.按原告列報其他費用項下之分攤國外總公司之管理費用，與
    行為時營利事業所得稅查核準則第70條規定相符，業經被告
    於89年3 月27日第1 次核定時認定在案。又原告與ILC Inte
    rnational Corporation 及ILC Service Ltd.2 家公司所簽
    訂之合約書服務內容，均已提示相關資料證明其確有接受IL
    C International Corporation 及ILC Service Ltd.兩家公
    司之服務，此已為被告承認有案，應無疑義。
  2.又按被告係主張：原告接受上述ILC International Corpor
    ation 及ILC Service Ltd 兩家公司之服務而支付對價，固
    無不合，然依據原告之國外總公司與ILC International Co
    rporation 簽訂品牌管理合約書之文字，對「同一服務」亦
    支付對價，故原告分攤系爭國外總公司管理費用44,444,449
    元，有重複認列之情形。惟上開理由，殊有未合：
    (1)按「解釋意思表示，應探求當事人之真意，不得拘泥於所
      用之辭句。」民法第98條定有明文。查與勞務提供有關之
      合約，對服務內容，多以抽象性之概括性文字定之，以免
      掛一漏萬，故2 份合約之文字相同，實際提供服務並非「
      同一服務」者，所在多有。被告僅以上述2 份合約之文字
      相同，即認原告及原告之國外總公司對「同一服務」均支
      付對價，而有重複認定情形，卻未舉證證明其所指「同一
      服務」之內容究竟為何，實難謂非出於主觀臆測，有違最
      高行政法院（89年7 月1 日改制前為行政法院，下同）61
      年度判字第70號判例意旨。
    (2)原告一再主張，原告接受上述ILC International Corpor
      ation 及ILC Service Ltd 兩家公司之服務，與原告之國
      外總公司接受ILC International Corporation 之服務內
      容，並非「同一服務」，並舉證說明甚詳，被告對此有利
      事項，並未提出不同論見，有違行政程序法第9 條「行政
      機關就該管行政程序，應於當事人有利及不利之情形，一
      律注意。」及同法第36條「行政機關應依職權調查證據，
      不受當事人主張之拘束，對當事人有利及不利事項一律注
      意。」之規定。
    (3)又按原告為總機構在境外之臺灣分公司，係以成衣及服裝
      配飾品之銷售為業務，主要經營「HANG TEN」之品牌，本
      年度營業額高達39億餘元，有一定市場地位。是依其行業
      特性，服飾之流行趨勢具有高度影響力，而為維持品牌競
      爭力及其市場地位，必須不斷追蹤流行趨勢，據以籌畫、
      修正上市產品類型，前置準備期間超過1 年。故原告一再
      陳明原告之國外總公司，統籌辦理品牌管理、產品整體規
      劃研究等前段作業，而原告辦理後段實際產品上市之配合
      措施，業於訴願理由例舉服務內容及其相關事證，以實其
      說，故原告接受上述ILC International Corporation 及
      ILC Service Ltd 兩家公司之服務，與原告之國外總公司
      接受ILC International Corporation 之服務內容，並非
      「同一服務」，洵堪認定，則原告申報其他費用項下之分
      攤總公司管理費用44,444,449元，即無不合。然被告未舉
      證證明上述國外公司提供服務之內容，係屬「同一服務」
      ，是其認定重複支付對價之情形，亦屬無據。
  3.關於被告對本件已告確定案件之同一事實更行處分，亦屬不
    法：
    (1)依稅捐稽徵法第34條第3 項規定：「第一項所稱確定，係
      指左列各種情形：一、經稅捐稽徵機關核定之案件，納稅
      義務人未依法申請復查者。二、經復查決定，納稅義務人
      未依法提起訴願者。三、經訴願決定，納稅義務人未依法
      提起再訴願者。四、經再訴願決定，納稅義務人未依法提
      行政訴訟者。五、經行政訴訟判決者。」規定，乃於59年
      所得稅法修正時，自所得稅法第115 條移植而來，其無非
      基於法之安定性考量，對於稅捐機關之課稅處分避免久懸
      未決，致不當影響人民權利，故將此原於所得稅法之規定
      ，納入規範一般稽徵程序之稅捐稽徵法中，以求實際，立
      意甚明。查原告87年度營利事業所得稅結算申報，被告早
      於89年3 月27日即作成如申報數核定之處分，因原告並未
      提起復查，屬已告確定案件，自不得擅予更行處分，以維
      護法之安定性。被告對本件同一事實擅為更正處分，自有
      違稅捐稽徵法第34條第3 項規定意旨。
    (2)次按稽徵機關核定並告確定之案件，在核課期間內稽徵機
      關固有權抽查，但依抽查結果而得為重新處分者，仍以發
      現有應行課稅之新資料或短漏報之情形為限，不容恣意為
      更行補稅之處分，以維持法律秩序之安定，此觀諸最高行
      政法院89年度判字第699 號判決意旨：納稅義務人依所得
      稅法規定辦理結算申報而經該管稅捐稽徵機關調查核定之
      案件，如經法定期間而納稅義務人未申請復查或行政爭訟
      ，其查定處分即告確定。如發現原處分確有錯誤短徵情事
      ，雖非不可自行變更原確定查定處分，而補徵其應徵稅額
      ，然應係指原處分確定後發現新事實或新課稅資料，足資
      證明原處分確有錯誤短徵情形而言。如其課稅事實資料未
      變，僅因嗣後法律見解有異，致課稅之標準有異時，依中
      央法規標準法第18條之法理，不得就業經查定確定之案件
      ，憑新見解重為較原處分不利於當事人之查定處分。最高
      行政法院88年度判字第3019號判決亦持相同見解。查原告
      申報系爭其他費用之分攤總公司管理費用，從無隱匿或虛
      偽情事，並經會計師於查核報告說明甚詳，被告於89年3
      月27日核定亦告確定在案。然被告竟於未舉證證明本件確
      有發現新之課稅資料或短漏報所得情形下，援引稅捐稽徵
      法第21條、營利事業所得稅結算申報書面審核案件抽查要
      點第33營利事業所得稅結算申報書面審核案件抽查要點第
      現新之課稅資料或短漏報所得情形下，援引稅捐稽徵法第
      21條、營利事業所得稅結算申報書面審核案件抽查要點第
      3 條、最高行政法院57年判字第330 號判例、62年判字第
      491 號判例及58年判字第31號判例等規定，對系爭其他費
      用項下之分攤總公司管理費用更行處分，實有違誤。
  4.另關於前5 年核定虧損扣除額部分，亦已於86年度營利事業
    所得稅核定之案件中表示不服。
（二）被告主張之理由：
  1.其他費用部分：查財政部賦稅署之稽核報告，原告與ILC In
    ternational Corporation 所訂購貨合約書第2 點中之2.1
    、2.2 和其國外總公司與ILC International Corporation
    所訂品牌管理合約書第2 點中之2.1 、2.2 用字遣詞相同，
    又原告與ILC Service Ltd 所訂之協議書第2 條中之2. 1、
    2.2 則與其國外總公司所訂同一品牌管理合約書第2.3 、2.
    4 條所列之服務用字內容均相同。原告對於ILC Internatio
    nal Corporation 及ILC Service Ltd 所提供之服務既已支
    付對價，則原告之國外總公司對同一服務所支付之對價顯有
    重複認列。況查原告與ILC Internat ional Corporation、
    ILC Service Ltd 兩家公司所簽訂之合約書服務內容較廣，
    且已提示相關資料證明其確有接受ILC International Corp
    oration 、ILC Service Ltd 兩家公司之服務；而87年度原
    告總公司共支付ILC Intern ational Corporation品牌管理
    費用46,833,371美元，而原告分攤總公司管理費用比例為百
    分之94.9，遂認有重複支付費用現象，剔除原告分攤總公司
    管理費44,444,449元，核無不合。本案被告重新調整核定原
    告管理費用，係因調查後發現原告國外總公司針對同一服務
    所支付之對價顯屬重複，故予剔除，核屬事實認定，並非出
    於臆測。再查營利事業所得稅之調查核課向採選案及選項查
    核方式，尤以原告營利事業所得稅結算申報係採會計師查核
    簽證申報，被告原無需就各案件逐案逐項查核，或逕採暫按
    書面審核核定方式。本件係經財政部賦稅署發現原告針對
    ILC International Corporation 及ILC Service Ltd 公司
    所提供之服務既已支付對價，則原告國外總公司針對同一服
    務所支付之對價顯屬重複，乃依據稅捐稽徵法第21條及營利
    事業所得稅結算申報書面審核案件抽查辦法第3 條第1 款規
    定，並參酌最高行政法院57年判字第330 號判例「就查得資
    料逕行決定之案件，如事後發現有應行課稅之新資料，稽徵
    機關仍得合併原逕行決定所得額依法補徵或並予處罰。」最
    高行政法院62年判字第491 號判例：「所謂經稽徵機關調查
    另行發現者，係指經稽徵機關或其上級監督機關調查發現或
    其他有關機關函知被告查明，尚有依本法規定應行申報課稅
    之所得額者而言。」最高行政法院58年判字第31號判例：「
    納稅義務人依所得稅法規定辦理結算申報而經該管稅捐稽徵
    機關調查核定之案件，如經過法定期間而納稅義務人未申請
    復查或行政爭訟，其查定處分，固具有形式上之確定力，惟
    稽徵機關如發現原處分確有錯誤短徵，為維持課稅公平之原
    則，基於公益上之理由，要非不可自行變更原查定處分，而
    補徵其應繳之稅額。」之意旨辦理，自屬於法有據。
  2.前5 年核定虧損扣除額部分：按「以往年度營業之虧損，不
    得列入本年度計算。但公司組織之營利事業，會計帳冊簿據
    完備，虧損及申報扣除年度均使用第77條所稱藍色申報書或
    經會計師查核簽證，並如期申報者，得將經該管稽徵機關核
    定之前5 年內各期虧損，自本年純益額中扣除後，再行核課
    。」所得稅法第39條定有明文。而原告87年度營利事業所得
    稅結算申報，自行列報前5 年核定虧損扣除額為48,919,470
    元，被告以其86年度因財政部稽核組通報，調減分攤國外總
    公司費用49,475,822元，變更核定其86年度課稅所得為556,
    352 元，並無虧損，乃重新核定系爭前5 年核定虧損扣除額
    為0 元，此部分並經鈞院93年度簡字第128 號判決駁回原告
    之訴在案。是原核定87年度前5 年核定虧損扣除額為0元 ，
    尚無不合，原告仍對此爭執，難謂有理由。
    理  由
一、原告主張：查與勞務提供有關之合約，對服務內容，多以抽
    象性之概括性文字定之，以免掛一漏萬，故2 份合約之文字
    相同，實際提供服務並非「同一服務」者，所在多有。被告
    僅以上述2 份合約之文字相同，即認原告及原告之國外總公
    司對「同一服務」均支付對價，而有重複認定情形，卻未舉
    證證明其所指「同一服務」之內容究竟為何，實難謂非出於
    主觀臆測，且有違行政程序法第9 條、第36條等規定。又原
    告之國外總公司，統籌辦理品牌管理、產品整體規劃研究等
    前段作業，而原告辦理後段實際產品上市之配合措施，故原
    告接受上述ILC International Corporation 及ILC Servic
    e Ltd 兩家公司之服務，與原告之國外總公司接受ILC
    International Corporation 之服務內容，並非「同一服務
    」，洵堪認定。另原告申報系爭其他費用之分攤總公司管理
    費用，從無隱匿或虛偽情事，並經會計師於查核報告說明甚
    詳，被告於89年3 月27日核定亦告確定在案，自不得擅予更
    行處分，以維護法之安定性。然被告竟於未舉證證明本件確
    有發現新之課稅資料或短漏報所得情形下，援引稅捐稽徵法
    第21條等規定及判例意旨，對系爭其他費用項下之分攤總公
    司管理費用更行處分，實有違誤。為此，依據行政訴訟法第
    4 條第1 項規定提起撤銷訴訟，求為判決如聲明所示。
二、被告則以：關於其他費用部分，原告與ILC International
    Corporation 所訂購貨合約書第2 點中之2.1 、2.2 ，和其
    國外總公司與ILC International Corpor ation所訂品牌管
    理合約書第2 點中之2.1 、2.2 用字遣詞相同，又原告與IL
    C Service Ltd 所訂之協議書第2 條中之2. 1、2.2 則與其
    國外總公司所訂同一品牌管理合約書第2.3 、2.4 條所列之
    服務用字內容均相同。原告對於ILC International Corpor
    ation 及ILC Service Ltd 所提供之服務既已支付對價，則
    原告之國外總公司對同一服務所支付之對價顯有重複認列。
    而營利事業所得稅之調查核課向採選案及選項查核方式，尤
    以原告營利事業所得稅結算申報係採會計師查核簽證申報，
    被告原無需就各案件逐案逐項查核，或逕採暫按書面審核核
    定方式，本件係經財政部賦稅署發現原告針對ILC Internat
    ional Corporation 及ILC Service Ltd 公司所提供之服務
    既已支付對價，則原告國外總公司針對同一服務所支付之對
    價顯屬重複，乃依據稅捐稽徵法第21條等規定及判例意旨辦
    理，自屬於法有據。關於前5 年核定虧損扣除額部分，原告
    87年度營利事業所得稅結算申報，自行列報前5 年核定虧損
    扣除額為48,919,470元，被告以其86年度因財政部稽核組通
    報，調減分攤國外總公司費用49,475,822元，變更核定其86
    年度課稅所得為556,352 元，並無虧損，乃重新核定系爭前
    5 年核定虧損扣除額為0 元，此部分並經鈞院93年度簡字第
    128 號判決駁回原告之訴在案。是原核定87年度前5 年核定
    虧損扣除額為0 元，尚無不合等語，資為抗辯。
三、上開事實概要欄所述之事實，為兩造所不爭執，並有被告94
    年3 月3 日財北國稅法字第0940233960號復查決定書、內政
    部90 年8月3 日臺財稅字第0900490386號函、87年度營利事
    業所得稅結算申報核定通知書、更正核定通知書、核定稅額
    繳款書、86年度營利事業所得稅結算申報核定通知書、87年
    度營利事業所得稅結算申報書、損益及稅額計算表、資產負
    債表、營業成本明細表、其他費用及製造費用明細表、總分
    支機構銷售額明細表、所得稅法規定有列支限額之項目標準
    計算表、財產目錄；被告所屬稽核科覆核報告、營利事業所
    得稅結算申報更正項目調整數額報告表、調整法令及依據說
    明書、原告營業收入分攤費用計算表；87 、88 、89年度購
    貨服務費、華南商業銀行匯出匯款明細、原告稽核報告節略
    及案關證據資料、原告總公司與ILC 國際公司所訂管理合約
    、原告與ILC 國際公司所訂服務合約、原告與ILC 服務公司
    所訂協議書、原告90年5 月29日談話紀錄、90年3 月22日談
    話紀錄、90年3 月2 日談話紀錄、原告復查聲明書、原告及
    原告之總公司接受國外公司服務之對照表、商品整體企劃及
    研究資料（服裝樣式圖）、尋找生產工廠資料及照片、合約
    範本及建議資料、春夏女裝流行趨勢分析、樣品研究開發設
    計及打樣分析等件中朣芵頇鶹B 原告復查聲明書、原告及
    原告之總公
四、歸納兩造之上述主張，本件爭執之重點在於：原告87年度對
    ILC International Corporation 及ILC Service Ltd 2 家
    公司提供之服務，與國外總公司接受之服務是否同一？是否
    因此重複認列？被告剔除其分攤國外總公司營業費用中之品
    牌管理費，是否適法？被告核定前5 年核定虧損扣除額為0
    元，是否適法？本件是否就已告確定之案件更行處分？茲分
    述如下：
（一）關於其他費用部分：
  1.按「營利事業所得之計算，以其本年度收入總額減除各項成
    本費用、損失及稅捐後之純益額為所得額。」所得稅法第24
    條第1 項定有明文。又「中華民國境內外國分公司，分攤其
    國外總公司之管理費用，經查符合下列規定者，應予核實認
    定。一、總公司與分公司資本未劃分者。二、總公司不對外
    營業，而另設有營業部門者，其營業部門應與各地分公司共
    同分攤總公司非營業部門之管理費用。三、總公司之管理費
    用，未攤計入分公司之進貨成本，或總公司供應分公司之資
    金或其他財產，未由分公司計付利息或租金者。」「前項分
    攤管理費用之計算，應以總公司與所屬各營業部門，或分支
    營業機構之營業收入百分比，為計算分攤標準，但其有特殊
    情形者，得申報該管稽徵機關核准採用其他合理分攤標準。
    分公司分攤國外總公司管理費用，應由該分公司辦理當年度
    所得稅結算申報時，提供國外總公司所在地合格會計師簽證
    ，載有國外總公司全部營業收入及總公司管理費用金額之國
    外總公司財務報告，並經我國駐在地使領館或我國政府認許
    機構之簽證，或外國稅務當局之證明；但經核准採用其他分
    攤標準者，其所提供之國外總公司財務報告，應另載明分攤
    標準內容、分攤計算方式及總公司所屬各營業部門、各分支
    營業機構之分攤金額等資料。」營利事業所得查稅核準則（
    下稱查核準則）第70條第1 項及第2 項復規定甚明。上開查
    核準則規定，係財政部為執行所得稅法及稅捐稽徵法等法規
    ，對於中華民國境內外國分公司如何分攤其國外總公司管理
    費用之事項，依法定職權所發布之作業性、細節性之行政規
    則，為簡化稽徵作業、避免管理費用浮濫列報所必要，並未
    逾越所得稅法等相關之規定，亦未加重人民稅賦，與憲法尚
    無牴觸，本院自可適用。
  2.本件原告87年度營利事業所得稅結算申報，固依據上開規定
    列報其他費用289,812,508 元，包括分攤國外總公司之管理
    費52, 176,653 元。然查：上開分攤國外總公司之管理費部
    分，係因該國外總公司與ILC International Corporation
    及ILC Service Ltd 分別簽訂品牌管理合約書及協議書所支
    付之管理費用或服務費用，惟依原告與ILC International
    Corporation 所訂購貨合約書第2 點中之2.1 、2.2 條款觀
    之，其內容幾與其國外總公司與ILC International Corpor
    ation 所訂品牌管理合約書第2 點中之2.1 、2.2 條款完全
    相同【前者2.1 條款部分僅多載outside of Taiwan （譯為
    ：在臺灣境外）；後者2.2 條款部分將send誤繕sent】，其
    差別僅在後者關於「產品供應之確認與合格廠商之採用」服
    務範圍大於前者，亦即上開服務項目及費用支出均已經原告
    外國總公司所涵蓋；另依原告與ILC Service Ltd 所訂之協
    議書第2 條中之2.1 、2.2 第1 項條款觀之，其內容亦幾與
    其國外總公司所訂同一品牌管理合約書第2.3 、2.4 第1 項
    條款所列之服務約定完全相同【前者2.1 條款部分記載in T
    aiwan （譯為：在臺灣地區）；後者2.1 條款則記載onHang
    Ten Territories （譯為：在Hang Ten區域）】，其差別僅
    在後者關於「商品歸納管理及規劃管理建議」服務範圍大於
    前者，亦即上開服務項目及費用支出亦已為原告外國總公司
    所涵蓋，此有上述之之品牌管理合約書、訂購貨合約書及協
    議書中、英譯本附原處分卷可參。原告對於ILC Internatio
    nal Corporation 及ILC Service Ltd 所提供之服務既已支
    付對價，則原告之國外總公司對同一服務所支付之對價即屬
    重複認列，至為明顯。因此，本件原告列報分攤國外總公司
    之管理費52,176,653元部分，其中44,444, 449 元既經被告
    認定為重複認列，乃依上開所得稅法第24條第1 項、查核準
    則第70條第1 項及第2 項等規定予以調減，於法並無不合。
    原告訴稱其接受上述ILC International Corporation 及IL
    C Service Ltd 兩家公司之服務，與原告之國外總公司所接
    受之服務內容，並非「同一服務」云云，與上開認定事實不
    符，洵無可採。
（二）關於前5年核定虧損扣除額部分：
  1.按「以往年度營業之虧損，不得列入本年度計算。但公司組
    織之營利事業，會計帳冊簿據完備，虧損及申報扣除年度均
    使用第七十七條所稱藍色申報書或經會計師查核簽證，並如
    期申報者，得將經該管稽徵機關核定之前五年內各期虧損，
    自本年純益額中扣除後，再行核課。」為所得稅法第39條所
    明定。
  2.本件原告87年度營利事業所得稅結算申報，固然依據上開規
    定自行列報前5 年核定虧損扣除額為48,919,470元。然查：
    原告86年度營利事業所得稅結算申報，列報其他費用333,40
    9,904 元，包括分攤國外總公司之管理費57,878,771元，被
    告初查暫按依其申報數核定，嗣經財政部賦稅署稽核報告通
    報原告重複認列費用，經被告查核結果，認定原告與ILC In
    ternational Corporation 所訂之購貨合約書第2 點中之2.
    1、2.2 與其國外總公司和ILC International Corporation
    所訂定之品牌管理合約書第2 點中之2.1 、2.2 之用字遣詞
    均相同；另原告與ILC Service Ltd 所訂之協議書第2 條中
    之2.1 、2.2 與其國外總公司所訂同一品牌管理合約書第2.
    3 、2.4 條所列之服務用字內容亦均相同，原告之國外總公
    司針對同一服務復行支付對價，顯有重複認列之情事，因而
    調減分攤國外總公司費用49,475,822元，變更核定其86年度
    課稅所得為556,352 元，並無虧損，且重新核定系爭前5 年
    核定虧損扣除額為0 元等情，業經本院於94年1 月7 日以93
    年度簡字第128 號判決在案，有該判決書附卷可參。由於本
    件原告87年度營利事業所得稅結算申報，亦有重複申報其分
    擔國外總公司支付ILC International Corporation 及IL C
    Service Ltd 之管理費用或服務費用之情事，為本院所確認
    之事實，已如前述，則被告予以剔除該部分之管理費49,4
    75,822元，將原告86年度營利事業所得稅結算申報課稅所得
    額調整為556,352 元，並更正核定本件前5 年核定虧損扣除
    額為0 元，進而變更核定原告87年度全年所得額為95,032,7
    63元，補徵稅額23,340,979元，自非無據。
（三）關於是否就已確定之案件重行處分部分：
  1.按稅捐稽徵法第21條規定：「稅捐之核課期間，依左列規定
    ：一、依法應由納稅義務人申報繳納之稅捐，已在規定期間
    內申報，且無故意以詐欺或其他不正當方法逃漏稅捐者，其
    核課期間為五年。二、依法應由納稅義務人實貼之印花稅，
    及應由稅捐稽徵機關依稅籍底冊或查得資料核定課徵之稅捐
    ，其核課期間為五年。三、未於規定期間內申報，或故意以
    詐欺或其他不正當方法逃漏稅捐者；其核課期間為七年。在
    前項核課期間內，經另發現應徵之稅捐者，仍應依法補徵或
    並予處罰，在核課期間內未經發現者，以後不得再補稅處罰
    。」營利事業所得稅結算申報書面審核案件抽查辦法第3 條
    第1 款：「經稽徵機關書面審核核定之營利事業所得稅結算
    申報案件，均應列入抽查，其範圍如左：一、會計師查核簽
    證申報案件，經書面審核核定者。…」第4 條前段規定：「
    稽徵機關應就每年書面審核核定之案件，採隨機選樣方式抽
    查百分之十。…」申言之，在核課期間內，另經發現應徵之
    稅捐者，稅捐機關仍應依法補徵，並未有何限制；而經稅捐
    機關書面審核核定由會計師查核簽證之營利事業所得稅結算
    申報案件，亦屬抽查範圍，其抽查係採隨機選樣方式。因此
    ，在核課期間內，稅捐機關可以隨機選樣方式抽查，若發現
    有應徵之稅捐者，稅捐機關仍應依法補徵，並無經核定確定
    之案件不得重行處分之問題。最高行政法院57年判字第330
    號判例：「就查得資料逕行決定之案件，如事後發現有應行
    課稅之新資料，稽徵機關仍得合併原逕行決定所得額，依所
    得稅法第一百十五條第三項規定，補徵綜合所得稅，尚無不
    合。」62年判字第491 號判例：「所得稅法第一百十五條第
    一項前段所謂經稽徵機關調查另行發現者，係指經稽徵機關
    或其上級監督機關調查發現或其他有關機關函知原處分機關
    查明，尚有依本法規定應行申報課稅之所得額者而言。」58
    年判字第31號判例：「納稅義務人依所得稅法規定辦理結算
    申報而經該管稅捐稽徵機關調查核定之案件，如經過法定期
    間而納稅義務人未申請復查或行政爭訟，其查定處分，固具
    有形式上之確定力，惟稽徵機關如發現原處分確有錯誤短徵
    ，為維持課稅公平之原則，基於公益上之理由，要非不可自
    行變更原查定處分，而補徵其應繳之稅額。」均係本此意旨
    作成，自可供稅捐機關重核課稅時參酌。
  2.經查：本件原告87年度營利事業所得稅結算申報，雖經被告
    於89年3 月27日作成如申報數核定之處分，然原告既有上開
    對於國外總公司同一服務所支付之對價重複認列情事，經財
    政部賦稅署依隨機選樣抽查方式所發現，則被告在核課期間
    內，重新核定並命原告補徵應徵之稅捐，自無不合。至原告
    雖引用最高行政法院89年度判字第699 號、88年度判字第30
    19號判決，主張核定處分確定後，除非發現新事實或新課稅
    資料，足資證明原處分確有錯誤短徵情形，否則不可自行變
    更原確定查定處分云云。然按上開判決均係指課稅事實資料
    未變，因嗣後法律見解改變，致課稅之標準有異而言，與本
    件係因發現重複認列新事實，並非法律見解改變所致不同，
    自不能比附援引。從而，原告主張被告對本件已告確定案件
    之同一事實更行處分亦屬不法云云，即非可採。
五、綜上所述，原處分以本件原告重複列報分攤國外總公司之管
    理費等為由，駁回原告復查之申請，其認事用法均無違誤，
    訴願決定遞予維持，亦無不合，原告徒執前詞，訴請撤銷原
    處分及訴願決定，為無理由，應予駁回。
六、兩造其餘陳述於判決結果不生影響，無庸一一論列，併予敘
    明。
據上論結，本件原告之訴為無理由，爰依行政訴訟法第98條第3
項前段，判決如主文。
中    華    民    國    95    年     8    月    1     日
                  第 一 庭 審 判 長 法  官  王立杰
                                    法  官  周玫芳
                                    法  官  劉錫賢
上為正本係照原本作成。
如不服本判決，應於送達後20日內，向本院提出上訴狀並表明上
訴理由，如於本判決宣示後送達前提起上訴者，應於判決送達後
20日內補提理由書狀 (須按他造人數附繕本)。
中    華    民    國    95    年    8     月    1     日
                                    書記官  林佳蘋


司法院資訊處製作；財團法人民間司法改革基金會備份。
